【裁判字號】    92,簡上,400
【裁判日期】    921231
【裁判案由】    竊盜
【裁判全文】
臺灣桃園地方法院刑事判決                        九十二年度簡上字第四號
    上  訴  人  臺灣桃園地方法院檢察署檢察官
    被      告  乙○○
右上訴人因被告犯竊盜案件，不服本院中壢簡易庭九十二年度壢簡字第一一四二號，
中華民國九十二年八月十一日第一審刑事簡易判決（聲請簡易判決處刑案號：九十二
年度偵字第一二六一七號），提起上訴暨移
三號），本院管轄之第二審地方法院合議庭判決如左
    主  文
原判決撤銷。
乙○○連續竊盜，處拘役拾日，如易科罰金，以佰元折算壹日。
    事  實
一、乙○○因違反就業服務法案件，經本院於民國八十七年三月七日以八十七年度易
    字第七九號判決科處罰金五萬元，同年六月十九日罰金繳清執行完畢；復因違反
    水污染防治法案件，經本院於同年四月十四日以八十七年度易字第五五三號判決
    判處拘役三十日，同年七月二十三日易科罰金執行完畢（均不構成累犯）。
二、乙○○基於意圖為自己不法所有之概括犯意，連續於左列時間、地點，為左揭之
    竊盜犯行：
（一）九十二年七月二十五日九時三十分，在桃園縣龍潭鄉○○路二一０號龍潭鄉公
      所圖書館內，趁甲○○不知之際，竊取甲○○所有、放置在置物櫃內之背包一
      只（內有身分證一張、印章一枚、支票及行動電話一支）。嗣經警依監視錄影
      帶翻拍照片，得悉乙○○涉有嫌疑，於九十二年八月六日十時十八分通知乙○○到案說明，因而查獲。
（二）九十二年七月三十日八時二十分，在上址龍潭鄉公所圖書館內，趁丁○○不知
      之際，竊取丁○○所有、放置在置物櫃內之背包一只（內有國畫用具一組、太
      陽眼鏡一付及現金新台幣一百元），得手後現金供己花用一空。嗣經警依監視
      錄影帶翻拍照片，得悉乙○○涉有嫌疑，於九十二年八月六日十時十八分通知
      乙○○到案說明，因而查獲。
（三）九十二年七月三十一日十二時二十五分，在上址龍潭鄉公所圖書館內，趁丙○○不知之際，竊取丙○○所有、放置在置物櫃內之背包一只（內有書本四本、
      襯衫一件），得手後正欲離去之際，旋為黃聰泰發覺而報警處理，經警於同日
      十二時三十分趕赴現場而當場查獲。
三、案經桃園縣政府警察局平鎮分局移送臺灣桃園地方法院檢察署檢察官偵查聲請簡
    易判決處刑暨移送併案審理。
    理  由
一、右開事實，業據被告乙○○於警訊、偵查及本院審理中均供認不諱，復經被害人
    甲○○、丁○○、丙○○及證人黃聰泰陳明在卷，且有贓物認領保管單二紙、監
    視錄影帶翻拍照片二幀在卷可稽，足見被告前開自白確與事實相符。本件事證明
    確，被告犯行堪以認定，應予依法論科。
二、核被告所為，係犯刑法第三百二十條第一項竊盜罪。被告前後三次竊盜犯行，時
    間緊接，所犯構成要件相同之罪，顯係基於概括犯意反覆為之，為連續犯，應依
    刑法第五十六條之規定以一罪論，並依法加重其刑。公訴人雖僅就被告所犯事實
    欄二、（三）之竊盜犯行部分起訴，事實欄二、（一）、（二）之竊盜犯行雖未
    據起訴，然因與已起訴且經本院論罪部分，有連續犯之裁判上一罪關係，為起訴
    效力所及，本院自應併予審判。原審判決對被告論罪科刑，固非無見，惟被告所
    犯事實欄二、（一）、（二）之竊盜行為，與公訴人已起訴之部分既有連續犯之
    裁判上一罪關係，核屬同一案件，原審未及審酌，即有未洽。檢察官上訴意旨指
    摘原審判決不當，為有理由，自應由本院將原判決撤銷改判。爰審酌被告圖不勞
    而獲，竊取他人財物，惟竊取財物之價值不高，及犯後坦承犯行，態度尚佳等一
    切情狀，量處如主文所示之刑，並諭知易科罰金之折算標準，以資懲儆。
據上論斷，應依刑事訴訟法第四百五十五條之一第三項、第三百六十四條、第三百六
十九條第一項前段、第二百九十九條第一項前段，刑法第五十六條、第三百二十條第
一項、第四十一條第一項前段，罰金罰鍰提高標準條例第一條前段、第二條，判決如
主文。
本案經檢察官羅秀蓮到庭執行職務。
中      華      民      國      九十二    年    十二    月     三十一   日
                                臺灣桃園地方法院刑事第十庭
                                    審判長法  官    江德民
                                          法  官    曾淑華
                                          法  官    蔡和憲
右正本證明與原本無異。
不得上訴。
                                          書記官   常毓生
中      華      民      國      九十二    年    十二    月     三十一   日
中華民國刑法第三百二十條第一項：
意圖為自己或第三人不法之所有，而竊取他人之動產者，為竊盜罪，處五年以下有期
徒刑、拘役或五百元以下罰金。


司法院資訊處製作；財團法人民間司法改革基金會備份。
